臺灣高等法院刑事裁定　　　　　　　　　100年度抗字第791號
聲　請　人　臺灣桃園地方法院檢察署檢察官
抗　告　人
即　受刑人　湯宗芳
上列抗告人因聲請撤銷緩刑案件，不服臺灣桃園地方法院中華民
國100年6月24日裁定（100年度撤緩字第114號），提起抗告，本
院裁定如下：
    主  文
原裁定撤銷。
檢察官之聲請駁回。
    理  由
一、聲請意旨略以：受刑人湯宗芳前因犯賭博案件，經臺灣桃園
    地方法院以97年度壢簡字第2640號判決，判處有期徒刑3月
    ，緩刑2年確定在案。詎受刑人於緩刑期間內之民國98年11
    月24日再犯賭博罪，經臺灣桃園地方法院簡易庭以99年度壢
    簡字第2533號判決，判處有期徒刑3月，並於100年3月14日
    確定在案。惟該受刑人雖受緩刑宣告之寬典，竟於緩刑期間
    內，再犯得易科之有期徒刑宣告確定，足認受刑人並未改過
    遷善，並已動搖原判決予緩刑宣告之基礎，且無從認原緩刑
    之宣告得收其預期效果，自有執行刑罰之必要，已合於刑法
    第75條之1第1項第1款所定撤銷緩刑宣告之原因，聲請對受
    刑人撤銷緩刑之宣告等語。
二、原裁定意旨略以：
  (一)按「受緩刑之宣告，而於緩刑期內因故意犯他罪，而在緩刑
    期內受得易科罰金之有期徒刑、拘役或罰金之宣告確定者，
    足認原宣告之緩刑難收預期效果，而有執行刑罰之必要者，
    得撤銷其宣告」，刑法第75條之1第1項第2款定有明文。
  (二)查受刑人湯宗芳前因賭博案件，經本院於97年10月13日以97
    年度壢簡字第2640號判決判處有期徒刑3月，緩刑2年，並於
    97年11月10日確定；其後受刑人又於98年10月間某日起至同
    年11月24日之緩刑期內，再犯賭博案件，經本院於100年2月
    17日以99年度壢簡字第2533號判決判處有期徒刑3月，並於
    同年3月14日確定在案，有前開刑事判決、臺灣高等法院被
    告前案紀錄表各1份在卷可稽，並經本院調閱上開卷宗核閱
    無訛。由上以觀，可知受刑人並未珍惜國家給予緩刑之更新
    機會，在緩刑期內循規蹈矩，竟又再犯賭博罪，其守法觀念
    薄弱且無悔改之意，主觀犯意仍顯現惡性及反社會性，足見
    原宣告之緩刑已失其意義，故本院審酌上情後，認對受刑人
    所為緩刑宣告之預期效果已難收，而有執行刑罰之必要。是
    以，聲請人聲請撤銷上開緩刑之宣告，於法洵屬有據，爰依
    刑事訴訟法第476條規定，裁定受刑人之緩刑宣告撤銷等語
    。
三、抗告意旨略以：原裁定以受刑人於緩刑期間再犯賭博罪撤銷
    緩刑，核與緩刑之撤銷須於緩刑期滿為撤銷之法律規定本旨
    不合；又依刑法第75條第1、2項規定，亦與受刑人撤銷緩刑
    條件不合，受刑人自受第2次賭博罪懲罰以來，並無另犯他
    罪，自無所稱不能矯正情形，原裁定逕予撤銷緩刑顯屬不當
    ，懇請鈞院撤銷原裁定，為此提起抗告云云。
四、按受緩刑之宣告，於緩刑期內因故意犯他罪，而在緩刑期內
    受6月以下有期徒刑、拘役或罰金之宣告確定者，足認原宣
    告之緩刑難收其預期效果，而有執行刑罰之必要者，得撤銷
    其宣告，刑法第75條之1第1項第2款定有明文。又依刑法施
    行法第6條之1第2項規定：於中華民國98年5月19日刑法修正
    施行前，受緩刑之宣告，98年5月19日修正刑法施行後，仍
    在緩刑期內者，適用98年5月19日修正施行之刑法第75條及
    第75條之1規定。
五、經查：
  (一)本件抗告人即受刑人湯宗芳於97年間因涉犯賭博案件，於97
    年10月13日經臺灣桃園地方法院以97年壢簡字第2640號刑事
    判決判處有期徒刑3月，緩刑2年，於97年11月10日判決確定
    ，緩刑期間自97年11月10日起至99年11月9日止。依刑法施
    行法第6條之1第2項規定，本件受刑人係於98年5月19日修正
    刑法施行（即98年9月1日）前受上開緩刑宣告，且修正施行
    後仍在緩刑期內，關於該緩刑宣告之撤銷，自應適用修正施
    行後即現行刑法第75條之1規定，先予敘明。
  (二)受刑人湯宗芳前因上開賭博案件經臺灣桃園地方法院判處罪
    刑及宣告緩刑2年，緩刑期間自97年11月10日起至99年11月9
    日止；而受刑人於上開緩刑期間內之98年10月間某日起至同
    年11月24日復因故意犯賭博罪，臺灣桃園地方法院檢察署檢
    察官於98年12月14日受理本案賭博罪之偵查，遲至99年10月
    23日始偵查終結向原法院聲請簡易判決處刑，原法院受理後
    ，於100年2月17日經臺灣桃園地方法院以99年壢簡字第2533
    號刑事判決判處有期徒刑3月，於100年3月14日判決確定，
    有本院被告前案紀錄表在卷可稽。故受刑人雖於上開緩刑期
    間內故意犯罪，惟其於100年2月17日始經原法院判處有期徒
    刑3月之刑時，其前所受之緩刑宣告已於99年11月9日期滿，
    即非於緩刑期內受刑之宣告確定，自不符上開刑法第75條之
    1第1項第2款規定之緩刑宣告撤銷要件。聲請人臺灣桃園地
    方法院檢察署檢察官未察，依刑法第75條之1第1項第1款向
    原法院聲請撤銷受刑人上開緩刑宣告，顯無理由，原裁定疏
    未詳察，依修正前刑法第75條之1第1項第2款規定准許檢察
    官之聲請，於法自有未合，抗告意旨雖未指摘及此，然原裁
    定既有前揭違誤，應由本院予以撤銷，且認無發回原法院之
    必要，依法駁回檢察官之聲請，以資適法。
據上論結，依刑事訴訟法第413 條，裁定如主文。
中    華    民    國    100    年    7    月   22    日
                  刑事第四庭審判長法  官  陳筱珮
                                  法  官  邱滋杉
                                  法  官  孫惠琳
以上正本證明與原本無異。
不得再抗告。
                                  書記官  潘文賢
中    華    民    國   100    年    7     月    25    日